【裁判字號】    98,易,1658
【裁判日期】    990512
【裁判案由】    竊盜等
【裁判全文】
臺灣臺南地方法院刑事判決              98年度易字第1658號
公  訴  人  臺灣臺南地方法院檢察署檢察官
被      告  寅○○
上列被告因竊盜等案件，經檢察官提起公訴（98年度偵字第7779
、7824號、98年度偵緝467、468、469、470號），本院判決如下
：
    主  文
寅○○犯如附表編號一至九所示之罪，各處如附表所示之刑。應
執行有期徒刑貳年捌月，並應於刑之執行前，令入勞動場所強制
工作年。又犯侵占遺失物罪，處罰金新臺幣壹萬元，如易服勞
役，以新臺幣壹仟元折算壹日。
    事  實
一、寅○○前因違反麻醉藥品管理條例案件、侵占、竊盜案件，
    分別經本院判處有期徒刑5年7月、7月、4月確定，經定應執
    行刑及接續執行後，於民國92年6月2日縮刑期滿執行完畢；
    嗣又因施用毒品案件，經本院以93年度易字第868號、94年
    度514號刑事判決分別判處有期徒刑7月、9月，經合併定應
    執行刑為1年2月，於95年8月21日縮刑期滿出監；復因詐欺
    及為造文書案件，經本院以95年度簡字第2213號、95年度訴
    字第1388號分別判決有期徒刑3月、6月確定，經減刑及接續
    執行，於96年8月17日徒刑期滿執行完畢出監。
二、寅○○基於意圖為自己不法之所有，於附表編號一至九所示
    之時間、地點，利用燦坤實業股份有限公司（下稱燦坤公司
    ）分店無電子防盜設備之便，趁店員不注意之際，將該分店
    展示架上之電腦或電子用品，置入胸前上衣裡，挾帶離去之
    模式，或趁他人不注意之際，或以扳手或徒手竊取之方式，
    竊取如附表編號一至九所示之財物。寅○○復於附表編號十
    所示之時間、地點，拾獲丁○○之身份證乙枚，竟基於意圖
    為自己不法所有之犯意，將之侵占入己。
三、案經附表所示查獲經過，報告或核轉臺灣臺南地方法院檢察
    署檢察官偵查後提起公訴。
    理  由
壹、程序部分：
    按被告以外之人於審判外之陳述，雖不符刑事訴訟法第159
    條之1至第159條之4之規定，而經當事人於審判程序同意作
    為證據，法院審酌該言詞陳述或書面陳述作成時之情況，認
    為適當者，亦得為證據；又當事人、代理人或辯護人於法院
    調查證據時，知有第159條之5第1項不得為證據之情形，而
    未於言詞辯論終結前聲明異議者，視為有前項之同意，為刑
    事訴訟法第159條之5第1項、第2項所明文。又當事人、代理
    人或辯護人於調查證據時，知有刑事訴訟法第159條第1項不
    得為證據之情形，卻表示「沒有意見」等意思，而未於言詞
    辯論終結前聲明異議者，應視為已有將該等傳聞證據採為證
    據之同意，業據最高法院93年度臺上字第3533號及94年度臺
    上字第2976號等判決闡釋明確。本件公訴人、被告對於本案
    之供述及非供述證據均未表示意見及爭執，且無事證顯示係
    公務員因違法蒐證所取得之供述證據，本院審酌該等供述證
    據作成時之情況，亦認為適於作為證據，依刑事訴訟法第15
    9條之4第1款、第159條之5第1項等規定，應認為均有證據能
    力。
貳、實體部分：
一、關於附表編號一、二、三、六、七、八所示之普通竊盜部分
    ：
    被告於附表附表編號一、二、三、六、七、八所示之時間、
    地點，分別竊取上開附表編號所示之財物等情，業據被告寅
    ○○於本院審理時供承不諱，核與證人即告訴人丑○○、子
    ○○、丁○○、己○○、張瑞銘、陳嘉惠、周蘋瑜、壬○○
    、乙○○於警訊，證人辛○○、丙○○於警訊及偵查中之證
    述情節相符，復有監視錄影畫面翻拍照片、失竊電腦類型之
    照片及資料、監視錄影光碟、扣押書、贓物認領保管單、行
    動電話基本資料、通聯調閱查詢單、手機通訊錄畫面、路口
    監視錄影光碟及照片、車牌號碼4990-TL自小客車駛入台東
    地區資料、台東縣警察局台東分局函文、現場照片在卷足資
    佐證，足認被告寅○○前開任意性之自白核與事證相符，應
    堪予採信。故認被告於附表編號一、二、三、六、七、八所
    示時、地，分別竊取財物共計6次之犯行堪以認定。
二、關於附表編號四所示之普通竊盜部分
    訊據被告矢口否認有竊取附表編號四所示之電腦犯行，辯稱
    ：伊於半個月前，將該電腦送燦坤公司修繕，是燦坤公司打
    簡訊通知伊去領取電腦云云。惟查：
  (一)被告於附表編號四所示時、地，抱持一桌上型電腦自燦坤公
    司小北店離去之事實，業據被告供承在卷，核與證人甲○○
    於警詢及偵查中證述情節相符，復有照片1幀在卷足資佐證
    ，此部分事實，應堪信為真實。
  (二)被告雖辯稱：上開電腦係伊送修取回，並非伊竊取之電腦云
    云。然查，被告於98年4月20日檢察官偵查中，經提示臺南
    市警察局第一分局南市警一刑偵字第97110001311號第11、1
    2頁照片後，訊問被告是否與丙○○共同竊盜乙節，被告則
    供稱，上開警卷第11頁之男子並非其，且該日並未與丙○○
    前往燦坤公司賣場云云（見98年度偵字第468號卷第11頁背
    面）；繼98年4月29日於偵查中則改稱：「我是之前拿一台
    電腦去維修，他們打簡訊給我，說電腦已經修好了，我就拿
    維修單去拿電腦，我將電腦抱出去時，店員還有跟我點頭，
    好像是這樣。」云云（見98年度偵緝467號卷第53頁）。被
    告就是否於上開時、地，與丙○○共同前往燦坤公司小北店
    乙節，迭次供述不一，實屬可疑。
  (三)次查，被告就上開電該係何人所購買及取得該電腦後放置地
    點，初於本院98年12月16日審理時供稱：「我所購買的電腦
    廠牌好像是華碩桌上型電腦，我當時只有購買主機，…買的
    桌上型電腦是放在【大同路租屋】處。」云云（見本院卷第
    49頁背面）；復於本院99年3月2日審理時供稱：「我當時有
    拿回家【中華東路住處】…」云云（見本院卷第80頁）；惟
    依於上開時地與被告共同前往燦坤公司小北店之證人丙○○
    到庭結證稱：「我有問被告，被告跟我說是【朋友】託他去
    拿，…我們過去時，被告並沒有跟我說要做什麼，是出來時
    ，被告手上有拿電腦，我就詢問他。後來被告載我回去中華
    東路住處後，【他沒有進入屋內，就說要把電腦拿去給朋友
    】。」等語（見本院卷第78頁），與被告上開辯詞迥異。衡
    情被告與證人丙○○攜子共同前往燦坤公司小北店，3人離
    去時，證人丙○○忽見被告抱持一電腦主機，因而詢問被告
    ，倘若該電腦確係被告自行購買送修，被告大可告知證人，
    而無謊稱朋友之物，並旋將之送往他處之理。由此足徵上開
    電腦為被告竊取之物，被告所辯，顯不足採信。
  (四)末查，依證人即燦坤公司小北店店長甲○○於偵查中結證稱
    ：「97年8月29日我們發現店內失竊一部華碩牌的電腦主機
    ，我們就調閱監視器畫，【發現有一個男生在一樓電腦區那
    邊行蹤鬼崇，他抱了一台電腦主機，從大門離開。】我們公
    司有二個樓梯，一個是在前方，一個在後方，收銀台比較靠
    近前方，一般人如果要離開，很自然會從收銀台的前方樓梯
    下出大門，但是【被告刻意從後方的樓梯再穿過前方樓梯出
    大門，這個行向就可以避免收銀台的人員監看。…（問：當
    天是否有客戶也有拿「誅仙機」電腦主機去維修或是去店內
    取維修產品？）【沒有】。我有帶去年整個8月的維修資料
    過來。從電腦維修資料上，並沒有看到被告的姓名，而且在
    【8月29日當天，也沒有電腦主機送修或取件的紀錄】。我
    們收件後，電腦一定要建檔，修好之後，系統會依電腦資料
    自動傳發簡訊，所以一定要有電腦資料，才有辦法傳送簡。
    …因為【誅仙機當是新上市的】，監台是亮面的，和其他機
    型不同，而且比較小台，一眼就可以看出，而且【這台才剛
    上市，根本就不可能有人拿來維修，我們連賣都還沒有賣出
    去】。」等語（見98年度偵緝字第468號卷第76至78頁），
    復有證人提出電氣送修追蹤看板（見98年度偵緝字第468號
    卷第82至85頁）資料，足證被告於97年8月間，並無將任何
    電腦送修取件之情。況依證人甲○○證述，被告所竊取之華
    碩桌上型電腦，係屬甫上市之新機型，該門市尚未售出，更
    遑論被告得於失竊前一至半個月即能將之送修。是被告辯稱
    係取回送電腦云云，顯係臨訟卸責之詞，委不足採。
  (五)本件事證已甚明灼，被告雖表示欲聲請調閱97年8月29日前
    半個月之監視光碟，以證明其曾將電腦送修，然被告無法明
    確指出確定之日期，被告該聲請無非欲藉此為緩頰之詞，核
    無必要，爰不予調閱，併予敘明。
三、關於附表編號五所示之普通竊盜部分
    訊據被告矢口否認有竊取附表編號五所示之電腦犯行，辯稱
    ：當天伊工作回來後，在家睡覺，並未與丙○○去燦坤公司
    ，監視光碟之男子並不是伊云云。
  (一)本件附表編號五所示時間，確由被告攜同證人丙○○共同前
    往燦坤公司白河分店之事實，業據證人丙○○於本院審理時
    結證屬實，而質之證人丙○○何以於警詢時供稱，於上開時
    間，僅與其子共同前往燦坤公司白河分局，被告並未一同前
    往云云，證人丙○○則稱，當時接受警方調查詢問，一時害
    怕，因而未說出實情（見本院卷第76、77頁）等語。被告雖
    辯稱，證人丙○○於警詢之陳述方與事實相符云云。惟查，
    證人丙○○於本院審理訊問過程中，就97年9月2日晚間20時
    許，是否與被告共同前往燦坤公司白河店乙節，證人丙○○
    曾沈默片刻，並詢問可否拒絕作證，經本院告知其並無刑事
    訴訟法規定得以拒絕證言之身分及事由，且其接受訊問前，
    業已告以具結之義務及偽證之處罰，並經其朗讀結文後簽名
    具結，自應具實陳述，證人丙○○始稱該日係與被告一同前
    往等語，足見證人係因知悉具結之義務及偽證之處罰後，始
    為真實之陳述；與其於警詢時受調查中之情境不同，且證人
    丙○○原與被告為同居關係，雙方並無怨隙，衡情證人丙○○當無干冒犯偽證罪之風險設詞誣陷之理。參以，經本院當
    庭勘驗97年9月2日晚間20許燦坤公司白河店之監視光碟，被
    告之身高、體型與該光碟20時4分41秒出現平頭、短髮、身
    穿黑色短袖上衣、七分褲、黑色拖鞋之男子體型相似，是認
    證人丙○○結證稱被告於附表編號五共同前往燦坤公司白河
    店乙節，與事實相符，自堪可採信。
  (二)次查，依證人即燦坤公司白河分店電腦維員於偵查中結證稱
    ：「寅○○於去年時到我們店裡，趁我們在忙時竊取我們的
    HP牌的電腦一台，當時我有聽到鍊子的聲音，因為我們放在
    架上的電腦都會以鍊子鎖住，但我以為可能是我自己在處理
    的這台電腦的聲音，也就沒有再去尋看，而且當時人也很多
    ，後來人比較少時，我有去尋看，就發現少了一台HP牌的電
    腦，我到店外看已經找不到人影。」等語（見97年度營偵字
    第1950號卷第10頁），益徵被告確於附表編號五所示之時、
    地，竊取電腦一部。綜上各情，被告否認有附表編號五竊盜
    行為，顯係卸責之詞，難以憑採。
四、關於附表編號九所示之加重竊盜未遂部分
    訊據被告矢口否認有竊取附表編號九所示之DVD放影機犯行
    ，辯稱：伊當時要買DVD放影機，所以到二樓把DVD放影機拿
    到一樓，後來在一樓看到咖啡機，所以先把DVD放影機放在
    一旁，後來不想買咖啡機就折回去拿DVD放影機要去結帳，
    結果店員就過來看伊，對伊說覺得伊很面熟，要伊等一下，
    櫃檯小姐就一直猶豫沒有結帳，後來對方就去報警云云。經
    查：
  (一)被告於附表編號九所示時、地，將DVD放影機自二樓取至一
    樓，並先行放置於一樓展示貨架，復再行拿取時，為燦坤公
    司大同分店店員戊○○喝止，被告即與店員爭執，該店員旋
    報警處之事實，業據被告供承在卷，核與證人戊○○於警詢
    本院審理中證述情節相符，復有監視錄影光碟1片、現場照
    片7張足資佐證，此部分事實，應堪信為真實。
  (二)被告雖辯稱其係要購買DVD放影機，並無竊取之意云云。惟
    查，質之被告何以前往台東燦坤公司大同店，被告供稱：「
    我當時是在台東工作，當天領薪水15000元，所以要過去買
    東西。（問：你當時是在台東的何公司工作？）我當時是在
    幫三樓透天厝油漆，工頭叫小陳，我不知道他的真實姓名跟
    聯絡方式，只知道他在北安路橋下有一個油漆的招牌。（問
    ：你當時是要去買什麼？）我那天要去買DVD要看，而且當
    天沒有加班，所以有時間過去。（問：你在台東那裡做了多
    久？）作第三天、第四天。我之前還有去南投地方作工，累
    積到那天剛好第十五天，就領薪水。（問：你在台東工作住
    那裡？）旅社，一天是500元。」云云。然查，依被告供述
    既係跟隨工頭四處油漆，投宿旅館，衡情縱偶有空閒，亦無
    需大費周章購買DVD安裝，再另行取得DVD影片觀看之理。況
    被告於同一時日（98年3月24日19時57分），甫自燦坤公司
    中華店竊取Ｗii2台，被告若自始即欲購買DVD放影機，於其
    前往燦坤公司中華店時，自應於該時即為購買之，而無先於
    燦坤公司中華店竊取Ｗii2台並立即銷贓【依被告雖於98年3
    月25日警詢陳稱，竊得之Ｗii2台係交由持用行動電話00000
    00000號綽號「阿諒」攜回臺南（見臺東縣警察局臺東分局
    信警偵字第0980001519號卷第10頁），然行動電話門號0000
    000000號實係被告申請使用，且被告因本件竊盜案件，經警
    移送臺灣臺東地方法院檢察署檢察官訊問後，諭知予以具保
    新臺幣3萬元，被告自行提出3萬時，即供稱0000000000號為
    其使用電話，此有通聯調閱查詢單、收受刑事保證金通知單
    、刑事保證金收據、暫收款臨時收據（見臺灣臺東地方法院
    檢察署98年度偵字第596號卷第12、17頁），被告辯稱竊得
    Ｗii2台交由「阿諒」攜回臺南云云，顯係卸責之詞。】後
    ，前後相隔不到半小時，再另行前往燦坤公司大同店購DVD
    放影機之必要，被告所辯，顯與社會常情相悖，殊無可採。
  (三)次查，依本院當庭勘驗98年3月24日20時30分許燦坤公司大
    同店內錄影監視畫面結果，被告確於該址二樓拿取DVD放影
    機至一樓放置，繼因與證人戊○○發生爭執後，始自一樓貨
    品展示架拿出該DVD放影機等情，參酌證人即燦坤公司大同
    店員工戊○○於本院審理中結證稱：「當天接近傍晚六、七
    點左右，我出入購買晚餐，回來時，因為店門口為透明玻璃
    ，我有發現被告在店內的動作異常，他當時有點捏手捏腳，
    感覺不像一般購物的客人。我進門後，就大喊問他在做什麼
    ，他就急忙解釋他在購買東西，當時對面剛好有巡邏警員，
    所以我就馬上叫巡邏警員過來抓住被告。…我是感覺被告怪
    怪的，東張西望，然後又好像把DVD收藏起來的感覺，所以
    我才會出聲制止他。」等語（見本院卷第110、113頁），復
    佐以前開(2)說明，被告顯無任何購買DVD放影機之動機，率
    此認被告實係為竊取DVD放影機而將之自二樓攜往一樓藏放
    ，旋為證人戊○○發現而未遂。
  (四)再者，扣案之小型扳手2扳，係被告攜往燦坤公司大同店，
    因被該店店員發現行竊未遂，旋棄置第三人機車置物箱之事
    實，業據證人戊○○於本院審理中證述：「因為員警來時，
    被告一直想要離開，並四處繞，之後手有靠近機車，我並聽
    到有東西掉進機車前置物箱的聲音，所以我就靠近看，發現
    是扳手。」綦詳（見本院卷第113頁），是被告辯稱未攜帶
    扳手前往云云，應屬卸責之詞，不足採信。另被告行竊時所
    攜之小型板手2支，均為金屬材質，且既可拆卸螺絲，可見
    質地甚為堅硬，客觀上足對人之生命、身體及安全構成威脅
    ，自均屬兇器之一種。
  (五)綜上事證，被告上開否認犯罪之辯解，核屬臨訟飾卸之詞，
    難以憑採，被告上開攜帶兇器竊盜犯行，已經證明，應依法
    論科。
五、關於附表編號十所示之侵占遺失物部分：
    被告於附表附表編號十所示之時間、地點，拾獲丁○○之身
    份證乙枚，並將之侵占入己之事實，業據被告寅○○偵查及
    本院審理中均供承不諱，核與證人即告訴人丁○○於警詢之
    證述情節相符，復有扣押書、贓物認領保管單、案件基本資
    料查詢單、身分證影本、照片在卷足資佐證，足認被告寅○○前開任意性之自白核與事證相符，應堪予採信。故認被告
    於附表編號十所示時、地，侵占遺失物之犯行堪以認定。
六、論罪科刑：
  (一)核被告於如附表編號1至8所為，均係犯附表所示刑法第320
    條第1項普通竊盜罪；附表編號9所為，係犯刑法第321條第1
    項第3款、第2項之加重竊盜罪未遂；附表編號10所為，係犯
    刑法第337條侵占遺失物罪。被告所犯上開10罪間，犯意有
    別、行為殊異，應予分論併罰。又被告有犯罪事實欄所載之
    前科及執行紀錄，有臺灣高等法院被告前案紀錄表及臺灣臺
    南地方法院檢察署前案查註紀錄表各1份附卷可考，其受有
    期徒刑執行完畢後5年內，故意再犯附表編號1至9有期徒刑
    以上之9罪，均為累犯，各應依刑法第47條第1項規定，加重
    其刑。再被告就附表編號9所示之犯行，已著手於竊盜行為
    之實施，然尚未得手財物，均為未遂，依刑法第25條第2項
    之規定，得按既遂犯之刑度減輕之，並均依法先加後減之。
    爰審酌被告時值壯年，不思以己力正當謀生，反意圖不勞而
    獲，侵害他人之財產權，破壞社會治安，實屬不該，然念及
    其犯後坦承部分犯行尚有悔意，兼衡其品行、教育智識程度
    、動機、目的、所生危害及所得利益等一切情狀，分別量處
    如主文所示之刑，並定應執行之刑，以示懲儆。
  (二)再按「十八歲以上之竊盜犯、贓物犯，有犯罪之習慣者，得
    於刑之執行前，令入勞動場所強制工作。」，竊盜犯贓物犯
    保安處分條例第3第1項定有明文。而保安處分係針對受處分
    人將來之危險性所為之處置，以達教化、治療之目的，為刑
    罰之補充制度。我國現行刑法採刑罰與保安處分雙軌制，係
    在維持行為責任之刑罰原則下，為協助行為人再社會化之功
    能，以及改善行為人潛在之危險性格，期能達成根治犯罪原
    因、預防犯罪之特別目的。是保安處分中之強制工作，旨在
    對嚴重職業性犯罪及欠缺正確工作觀念或無正常工作因而犯
    罪者，強制其從事勞動，學習一技之長及正確之謀生觀念，
    使其日後重返社會，能適應社會生活。竊盜犯贓物犯保安處
    分條例第3條第1項規定，即係本於保安處分應受比例原則之
    規範，使保安處分之宣告，與行為人所為行為之嚴重性、行
    為人所表現之危險性及對於行為人未來行為之期待性相當之
    意旨而制定，而由法院視行為人之危險性格，決定應否令入
    勞動處所強制工作，以達預防之目的。查被告有如犯罪事實
    欄所載犯罪前科，有臺灣高等法院被告前案紀錄表在卷可稽
    ，觀其88、96、97年間即有多次竊盜案件經法院判刑確定，
    竟不知警惕，再行多次竊盜，又觀本案被告於分別於97 年8
    、9月及98年3月短短三個多月的時間內，即先後犯下如附表
    編號1至9所示之竊盜案件，其犯案頻密，顯具有常習性，所
    為危害社會治安甚鉅，亦徵其個人嚴重欠缺尊重他人財產權
    益及正確謀生等觀念，對於犯罪已為其日常之惰性行為，顯
    有犯罪習慣，是單純刑罰制裁已難達成矯治目的，非施以保
    安處分誠無以為功。從而，為使被告養成勞動習慣，以訓練
    其謀生技能，本院認偵查及公訴檢察官均請求被告有併予諭
    知強制工作，以資矯正其惡習之必要乙節，洵屬可採，爰依
    竊盜犯贓物犯保安處分條例第3條第1項第1款、第4條、第5
    條第1項前段之規定，併諭知被告於刑之執行前，令入勞動
    場所強制工作3年，以資矯治。
  (三)被告犯附表編號九所示竊盜案件所持用之小型扳手2只，雖
    係供犯罪所用之物，但尚無證據證明為被告所有，且非違禁
    物，爰不予宣告沒收，併此敘明。
據上論斷，應依刑事訴訟法第299條第1項前段，刑法第320條第1
項、第321條第1項第3款、第2項、第337條、第47條第1項、第42
條第3項、第51條第5款，竊盜犯贓物犯保安處分條例第3條第1項
第1款、第4條、第5條第1項前段，刑法施行法第1條之1第1項、
第2項前段，判決如主文。
本案經檢察官庚○○到庭執行職務。
中    華    民    國    99    年    5     月    12    日
              刑事第七庭        法  官  田幸艷
以上正本證明與原本無異。
如不服本判決應於收受本判決後10日內向本院提出上訴書狀，並
應敘述具體理由。其未敘述上訴理由者，應於上訴期間屆滿後20
日內向本院補提理由書狀（均須按他造當事人之人數附繕本）「
切勿逕送上級法院」。
                                書記官  莊文茹
中    華    民    國    99    年    5     月    12    日
 附表
┌──┬────┬───┬────────┬──────┬───┬────┐
│編號│  時 間 │地點  │    犯罪行為    │  查獲經過  │ 罪名 │宣告刑  │
├──┼────┼───┼────────┼──────┼───┼────┤
│ 1  │97年8月 │臺南市│徒手竊取華碩牌筆│案經辛○○訴│普通竊│累犯，處│
│    │4日13時 │大同路│記型電腦乙台（序│由臺南市警察│盜既遂│有期徒刑│
│    │44分許  │2段227│號：86N0AS028841│局第一分局報│罪（刑│伍月。  │
│    │        │號燦坤│2-3E、價值：新台│請臺灣臺南地│法第  │        │
│    │        │臺南大│幣（下同）27,900│方法院檢察署│320條 │        │
│    │        │同店  │元），得手後逃逸│檢察官偵查起│第1項 │        │
│    │        │      │。              │訴。        │）    │        │
├──┼────┼───┼────────┼──────┼───┼────┤
│ 2  │97年8月 │臺南縣│趁丑○○及店員黃│案經臺南縣警│普通竊│累犯，處│
│    │13日10  │永康市│瑞瑤意之際，徒手│察局永康分局│盜既遂│有期徒刑│
│    │時50分  │中華路│竊取丑○○置於櫃│報請臺灣臺南│罪（刑│伍月。  │
│    │許      │249號 │臺內桌上之SONY  │地方法院檢察│法第  │        │
│    │        │巨像  │ERICSSON廠牌行動│署檢察官偵查│320條 │        │
│    │        │網咖  │電話乙只（型號  │起訴。      │第1項 │        │
│    │        │      │K800I），得手後 │            │）    │        │
│    │        │      │，適為子○○發現│            │      │        │
│    │        │      │，並報知巡邏員警│            │      │        │
│    │        │      │，即行逃逸，並將│            │      │        │
│    │        │      │該行動電話棄置於│            │      │        │
│    │        │      │該網咖外之停車場│            │      │        │
│    │        │      │鐵皮屋頂上。    │            │      │        │
├──┼────┼───┼────────┼──────┼───┼────┤
│ 3  │97年8月 │臺南市│其趁己○○結帳無│案經己○○訴│普通竊│累犯，處│
│    │16日18  │永華路│暇注意之際，徒手│由臺南市警察│盜既遂│有期徒刑│
│    │時55分  │2段35 │竊取郭某之索尼愛│局第四分局報│罪（刑│伍月。  │
│    │許      │號燦坤│立信W580i手機一 │請臺灣臺南地│法第  │        │
│    │        │公司數│支（序號：356834│方法院檢察署│320條 │        │
│    │        │位館結│00-000000-0，價 │檢察官偵查起│第1項 │        │
│    │        │帳櫃臺│值1萬元）。     │訴。        │）    │        │
├──┼────┼───┼────────┼──────┼───┼────┤
│ 4  │97年8月 │臺南市│徒手竊取華碩牌桌│案經甲○○訴│普通竊│累犯，處│
│    │29日19  │西門路│上型電腦乙台（起│請臺南市警察│盜既遂│有期徒刑│
│    │時38分  │42號之│訴書誤繕為筆記型│局第一分局報│罪（刑│伍月。  │
│    │許      │燦坤公│電腦。俗稱誅仙機│請臺灣臺南地│法第  │        │
│    │        │司小北│，序號：GSASNB00│方法院檢察署│320條 │        │
│    │        │店內  │000000000號，價 │檢察官偵查起│第1項 │        │
│    │        │      │值22,900元），得│訴。        │）    │        │
│    │        │      │手後逃逸。      │            │      │        │
├──┼────┼───┼────────┼──────┼───┼────┤
│ 5  │97年9月 │臺南縣│徒手竊取惠普牌桌│案經癸○○訴│普通竊│累犯，處│
│    │2日20時 │白河鎮│筆記型電腦乙台（│由臺南縣警察│盜既遂│有期徒刑│
│    │35分許  │國泰路│序號：CNF8223SJ1│局白河分局報│罪（刑│伍月。  │
│    │        │258號 │，價值34,900元）│請臺灣臺南地│法第  │        │
│    │        │燦坤白│，得手後逃逸。  │方法院檢察署│320條 │        │
│    │        │河店  │                │檢察官偵查起│第1項 │        │
│    │        │      │                │訴。        │）    │        │
├──┼────┼───┼────────┼──────┼───┼────┤
│ 6  │97年9月 │苗栗縣│趁店員不注意之際│案經陳嘉惠訴│普通竊│累犯，處│
│    │26日18  │後龍鎮│，徒手竊取左列公│由苗栗縣警察│盜既遂│有期徒刑│
│    │時許    │中山路│司之宏碁牌筆記型│局竹南分局報│罪（刑│伍月。  │
│    │        │203號 │電腦（序號：S/NL│請臺灣苗栗地│法第  │        │
│    │        │燦坤公│XAKWOX00000000EV│方法院檢察署│320條 │        │
│    │        │司後龍│P/N：LX.AKWOX.65│呈請臺灣高等│第1項 │        │
│    │        │店    │0，價值35,900） │法院檢察署令│）    │        │
│    │        │      │乙台。          │轉新竹地方法│      │        │
│    │        │      │                │院呈請臺灣高│      │        │
│    │        │      │                │等法院檢察署│      │        │
│    │        │      │                │令轉臺灣臺南│      │        │
│    │        │      │                │地方法院檢察│      │        │
│    │        │      │                │署檢察官偵查│      │        │
│    │        │      │                │起訴。      │      │        │
├──┼────┼───┼────────┼──────┼───┼────┤
│ 7  │98年3月 │臺東市│駕駛車號4990-TL │案經壬○○訴│普通竊│累犯，處│
│    │20日14  │新生路│自小客車，前往左│由臺東縣警察│盜既遂│有期徒刑│
│    │時20分  │465號 │列店家，徒手竊取│局臺東分局報│罪（刑│伍月。  │
│    │許      │燦坤電│展示架及玻璃櫃上│請臺灣臺東地│法第  │        │
│    │        │子新生│之筆記型電腦3台 │方法院檢察署│320條 │        │
│    │        │店    │（2台華碩廠牌、 │呈臺灣高等法│第1項 │        │
│    │        │      │乙台HTC，總計值 │院檢察署令轉│）    │        │
│    │        │      │達72,700元）    │臺灣臺南地方│      │        │
│    │        │      │                │法院檢察署檢│      │        │
│    │        │      │                │察官偵查起訴│      │        │
├──┼────┼───┼────────┼──────┼───┼────┤
│ 8  │98年3月 │臺東市│徒手竊取左列店家│案經乙○○訴│普通竊│累犯，處│
│    │24日19  │中華路│之Wii遊戲機2台（│請臺東縣警察│盜既遂│有期徒刑│
│    │時57分  │2段338│價值17,000元）  │局臺東分局報│罪（刑│伍月。  │
│    │許      │號燦坤│                │請臺灣臺東地│法第  │        │
│    │        │中華店│                │方法院檢察署│320條 │        │
│    │        │      │                │呈臺灣高等法│第1項 │        │
│    │        │      │                │院檢察署令轉│）    │        │
│    │        │      │                │臺灣臺南地方│      │        │
│    │        │      │                │法院檢察署檢│      │        │
│    │        │      │                │察官偵查起訴│      │        │
├──┼────┼───┼────────┼──────┼───┼────┤
│ 9  │98年3月 │臺東市│持可對人生命、身│案經被害人訴│加重竊│累犯，處│
│    │24日20  │大同路│體安全造成危害之│請臺東縣警察│盜未遂│有期徒刑│
│    │時20分  │147號 │扳手2支，竊取左 │局臺東分局報│罪（刑│柒月。  │
│    │許      │燦坤大│列店家之DVD放影 │請臺灣高等檢│法第  │        │
│    │        │同店2 │機乙台，然因店員│察署令轉臺灣│321條 │        │
│    │        │樓    │戊○○在店門外發│臺南地方法院│第1項 │        │
│    │        │      │現停放有經通報、│檢察署檢察官│第3款 │        │
│    │        │      │前用於行竊臺東店│偵查後起訴。│、第2 │        │
│    │        │      │車號4990-TL號自 │            │項）  │        │
│    │        │      │小客車，復觀察人│            │      │        │
│    │        │      │在店內竊取放影機│            │      │        │
│    │        │      │之寅○○，寅○○│            │      │        │
│    │        │      │遂因形跡敗露，隨│            │      │        │
│    │        │      │即將該放影機丟棄│            │      │        │
│    │        │      │於一樓貨架上而未│            │      │        │
│    │        │      │遂。經警當場查獲│            │      │        │
│    │        │      │2之扳手扣案。   │            │      │        │
├──┼────┼───┼────────┼──────┼───┼────┤
│ 10 │97年5月 │臺南市│意圖為自己不法所│案經被害人訴│侵佔遺│處罰金新│
│    │下旬至8 │永華路│有，拾獲丁○○之│請臺南縣警察│失物罪│臺幣壹萬│
│    │月10日  │路旁  │身份證一紙，未報│局永康分局報│（刑法│元，如易│
│    │間某日  │      │警即將之侵佔入己│請臺灣臺南地│第337 │服勞役，│
│    │        │      │。              │法院檢察署檢│條）  │以新台幣│
│    │        │      │                │察官偵查起訴│      │壹仟元折│
│    │        │      │                │。          │      │算壹日。│
│    │        │      │                │            │      │        │
└──┴────┴───┴────────┴──────┴───┴────┘

司法院資訊處製作；財團法人民間司法改革基金會備份。
